

Javier Córdoba

Buenos Aires, Argentina | linkedin.com/in/javiercordobav | +54 11 3679 7720 | jcordobavictory@gmail.com

Portfolio: javiercordoba-portfolio.vercel.app | Github: github.com/javiercordoba97

Como graduado del curso de Desarrollo Web Full Stack en Digital House, estoy activamente buscando oportunidades laborales que me permitan aplicar y fortalecer mis habilidades recién adquiridas. Cuento con experiencia en algunos trabajos realizados durante la cursada. Estoy comprometido con el crecimiento profesional y tengo ganas de enfrentar desafíos en un entorno que fomente la innovación y el aprendizaje continuo, contribuyendo así al éxito tanto de la empresa como el mío.

EXPERIENCIA PROFESIONAL

Plaza Capital
Asistente Administrativo
Buenos Aires, Argentina
Agosto 2023–Actualidad

Asistía en el control y registro de cuentas, movimientos y transacciones, así como de la actualización diaria de saldos y movimientos en el sistema, asegurando la precisión y disponibilidad de la información para la gestión.

HCDN Buenos Aires, Argentina

Auxiliar Administrativo Enero 2017–marzo 2021

Responsable de completar la documentación requerida, gestionar los pedidos de materiales, registrar los trabajos realizados y pendientes en el sistema, y realizar la facturación, garantizando así una gestión eficiente y ordenada de las operaciones diarias.

BidCom Buenos Aires, Argentina

Control de Calidad Agosto 2016 – Diciembre 2016

Como encargado del control de calidad, verificaba que los dispositivos que ingresaban funcionaran de manera adecuada. Me aseguraba de revisar cada detalle y función para garantizar que los productos cumplieran con los estándares de calidad establecidos.

Telas e Ideas SRL Buenos Aires, Argentina

Administrativo Marzo 2015– Julio 2016

Brindaba asistencia en la gestión de facturación, la realización de trámites bancarios y la atención a proveedores, asegurando eficiencia en las tareas administrativas y operativas.

EDUCACIÓN

DIGITAL HOUSE Buenos Aires, Argentina

Desarrollador Full Stack Abril 2023 - Diciembre 2023

Participé en un bootcamp intensivo de 450 horas, donde adquirí y apliqué habilidades en tecnologías como JavaScript, Node.js, HTML, CSS, Express, React, SQL y GitHub. Durante el curso, desarrollé proyectos grupales e individuales utilizando la metodología Scrum, fomentando el trabajo colaborativo y la gestión eficiente de proyectos.

COLEGIO DE LA PROVIDENCIA

Buenos Aires, Argentina

Bachillerato orientado en Ciencias Sociales

2003 - 2014

HABILIDADES

- JavaScript
- HTML/CSS
- React
- GitHub
- APIs
- Node.js
- Express
- SQL

IDIOMAS

- Español (Nativo)
- Inglés (Avanzado)

SOBRE MI

En el año 2022, realicé un viaje a Alemania donde me desempeñé en diversos tipos de labores, tales como repartidor, operario de depósito y trabajador en un restaurante. Aunque estos trabajos no están directamente relacionados con mi campo profesional, me brindaron una valiosa experiencia y me influenciaron en muchos aspectos de mi vida. Estas experiencias me ayudaron a desarrollar habilidades en adaptación, gestión del tiempo y trabajo en equipo, que considero fundamentales para cualquier ámbito profesional.